臺灣臺中地方法院刑事判決　　　　　　　　　　　　九十三年度易字第二三九號
　　公　訴　人　臺灣臺中地方法院檢察署檢察官
　　被　　　告　甲○○
右列被告因詐欺案件，經檢察官提起公訴（九十三年度偵字第一七一一五號），本院
合議庭裁定由受命法官獨任進行簡式審判程序，判決如左：
    主  文
甲○○幫助意圖為自己不法之所有，以詐術使人將本人之物交付，累犯，處有期徒刑
肆月，如易科罰金，以參佰元折算壹日。
    事  實
一、甲○○曾因贓物案件，經本院判處有期徒刑四月，於民國九十年十一月十五日執
    行完畢。仍不知悔改，預知不詳姓名成年人在報紙上刊登購買金融機構帳戶之廣
    告，可能利用購得帳戶作為詐欺取財匯款使用，且其發生並不違背其本意，竟因
    缺錢花用，基於幫助該不詳姓名成年人之不確定故意，於九十二年十二月底某日
    ，在台中市○○路水湳市場附近，將其所有中國國際商業銀行沙鹿分行第000
    000000000號、復華商業銀行沙鹿分行第0000000000000
    號、華南商業銀行清水分行第00000000000號帳戶之存摺、印章及提
    款卡（包括提款密碼），以每個帳戶新台幣（下同）一千元之代價售予該不詳姓
    名成年人。該不詳姓名成年人取得甲○○所有前開中國國際商業銀行沙鹿分行、
    復華商業銀行沙鹿分行、華南商業銀行清水分行帳戶之存摺、印章及提款卡後，
    即意圖為自己不法之所有，分別於九十三年六月十八日、同年月二十日、同年月
    二十二日、同年月二十五日，假傳簡訊予丁○○、戊○○、丙○○、乙○○，藉
    口信用卡遭盜刷要求確認核對，使丁○○、戊○○、丙○○、乙○○信以為真，
    依不詳姓名成年人之指示操作金融機構之提款卡或現金卡，致丁○○之存款合計
    二萬二千二百五十五元遭轉帳至甲○○所有前開中國國際商業銀行沙鹿分行帳戶
    （先後轉帳一萬三千三百三十二元、五千一百四十八元、二千七百二十二元、一
    千零五十三元共四筆款項，另有二筆款項未轉帳成功）；戊○○之存款八萬九千
    六百八十三元遭轉帳至甲○○所有前開中國國際商業銀行沙鹿分行帳戶；丙○○
    之存款一萬九千七百十一元遭轉帳至甲○○所有前開復華商業銀行沙鹿分行帳戶
    ；乙○○之存款九千七百七十一元遭轉帳戶至甲○○所有前開華南商業銀行清水
    分行帳戶。嗣因丁○○、戊○○、丙○○、乙○○發現帳戶存款短少，始知受騙
    ，而報警處理。
二、案經台中縣警察局清水分局報請台灣台中地方法院檢察署檢察官偵查起訴。
    理  由
一、本件被告甲○○所犯係死刑、無期徒刑、最輕本刑為三年以上有期徒刑以外之罪
    ，其於準備程序中就被訴事實為有罪之陳述，經告知簡式審判程序之旨，並聽取
    公訴人及被告之意見後，本院合議庭認為適宜而裁定由受命法官獨任進行簡式審
    判程序，先予敘明。
二、右揭犯罪事實，業據被告甲○○坦承不諱，核與被害人丁○○、戊○○、丙○○
    、乙○○於警訊時指述之情節相符，並有被害人丁○○提出之中華郵政公司自動
    櫃員機交易明細表影本六張、被害人戊○○提出之中國信託商業銀行現金卡對帳
    單影本一張、被害人丙○○提出之中華郵政公司自動櫃員機儲戶交易明細表影本
    一張、被害人乙○○提出之中華郵政公司自動櫃員機交易明細表影本一張，及被
    告所有前開中國國際商業銀行沙鹿分行、復華商業銀行沙鹿分行、華南商業銀行
    清水分行帳戶之開戶資料、交易明細表等影本附卷可稽。被告係成年人，具有相
    當之社會經驗，預知不詳姓名成年人在報紙上刊登購買金融機構帳戶之廣告，可
    能利用購得帳戶作為詐欺取財匯款之工具，竟仍將其所有前開中國國際商業銀行
    沙鹿分行、復華商業銀行沙鹿分行、華南商業銀行清水分行帳戶之存摺、印章及
    提款卡（包括提款密碼），以每個帳戶一千元之代價，售予不詳姓名成年人，自
    有幫助不詳姓名成年人詐欺取財之不確定故意，本件事證明確，被告犯行已堪認
    定。
三、按刑法上之故意，以行為人對於構成犯罪之事實，包括犯罪客體、行為、結果等
    均有具體確定認識，並有意使其發生者為確定故意，而行為人對於構成犯罪之事
    實，雖無具體確定認識，然已預見其發生，而其發生不違背其本意者，則為不確
    定故意。又行為人基於幫助他人犯罪之意思，為促成他人犯罪而為犯罪構成要件
    以外之行為，為幫助犯。本件被告預知不詳姓名成年人在報紙上刊登購買金融機
    構帳戶之廣告，可能利用購得帳戶作為詐欺取財匯款之工具，仍將其所有前開中
    國國際商業銀行沙鹿分行、復華商業銀行沙鹿分行、華南商業銀行清水分行帳戶
    之存摺、印章及提款卡（包括提款密碼）售予不詳姓名成年人，據以作為詐欺取
    財匯款使用，此既不違背被告當初出售帳戶之本意，且係參與提供取得詐欺取財
    犯罪所得款項工具，對此犯行施以助力，為詐欺取財罪構成要件以外之行為，應
    以詐欺取財罪之幫助犯論之。核被告所為，係犯刑法第三十條第一項、第三百三
    十九條第一項之幫助詐欺取財罪。被告曾因贓物案件，經本院判處有期徒刑四月
    ，於九十年十一月十五日執行完畢，有台灣高等法院被告全國前案紀錄表足憑，
    五年以內再犯有期徒刑以上之本罪，為累犯，應依法加重其刑。又被告係幫助不
    詳姓名成年男子犯詐欺取財罪，為從犯，應依刑法第三十條第二項規定，按正犯
    之刑減輕之，並予先加後減。爰審酌被告已有贓物前科，仍不知悔改，將其所有
    前開中國國際商業銀行沙鹿分行、復華商業銀行沙鹿分行、華南商業銀行清水分
    行帳戶售予不詳姓名成年人，作為詐欺取財匯款使用，危害社會治安，事後坦承
    上情，態度尚佳，出售帳戶所得非多，及其犯罪動機、目的、手段、所生損害等
    一切情狀，處以如主文所示之刑，並諭知易科罰金之折算標準。
據上論斷，應依刑事訴訟法第二百七十三條之一第一項、第二百九十九條第一項前段
，刑法第三百三十九條第一項、第三十條第一項前段、第二項、第四十七條、第四十
一條第一項前段，罰金罰鍰提高標準條例第一條前段、第二條，判決如主文。
中      華      民      國      九十三    年    十二    月      六      日
                              臺灣臺中地方法院刑事第八庭
                                  法  官  鍾  堯  航
右正本證明與原本無異。
如不服本判決，應於送達後十日內向本院提出上訴狀（須附繕本），上訴於台灣高等
法院台中分院。
                                  書記官
中      華      民      國      九十三    年    十二    月      六      日
附錄本案論罪科刑法條全文
刑法第三百三十九第一項：
意圖為自己或第三人不法之所有，以詐術使人將本人或第三人之物交付者，處五年以
下有期徒刑、拘役或科或併科一千元以下罰金。
